【裁判字號】    89,易,39
【裁判日期】    890223
【裁判案由】    傷害
【裁判全文】
臺灣花蓮地方法院刑事判決                            八十九年度易字第三九號
    公  訴  人  臺灣花蓮地方法院檢察署檢察官
    被      告  丁○○
                丙○○
                乙○○
右列被告因傷害案件，經檢察官提起公訴（八十八年度偵字第三五０二號），本院判
決如左︰
    主  文
丁○○、丙○○、乙○○共同傷害人之身體，各處有期徒刑肆月，如易科罰金，均以
參佰元折算壹日。
    事  實
一、丁○○、丙○○、乙○○及林金榮（另經公訴人為不起訴處分）四人，於民國八
    十八年八月七日凌晨，在花蓮縣豐濱鄉豐濱村二十七巷十七號無名卡拉ＯＫ飲酒
    時與甲○○為點歌發生爭執後，同日凌晨二時三十分許，由乙○○駕車欲載上開
    三人返回住處，途經花蓮縣豐濱鄉○○路與三民路口時，遇甲○○與葉德民二人
    在路邊行走，丁○○、丙○○及乙○○三人竟共同基於傷害之犯意聯絡，由乙○○將車停靠於甲○○旁，三人旋即下車由林健持路邊拾得廢棄之角材朝甲○○臉
    部揮打，而丙○○、乙○○二人則在旁徒手圍毆甲○○，致甲○○受到右後頭部
    擦破傷、牙齦出血及下頜骨骨折之傷害。葉德民見狀則跑回鄰近花蓮縣豐濱鄉○○村○○村○○路四四號甲○○住處向甲○○母求援後報警而查獲上情。
二、案經被害人甲○○訴由花蓮縣警察局鳳林分局報告臺灣花蓮地方法院檢察署檢察
    官偵查起訴。
    理  由
一、訊據被告丁○○坦承有持角材打甲○○之事實，被告丙○○坦承有用腳踢甲○○
    之行為，被告乙○○則矢口否認前揭犯行，辯稱：是丁○○、丙○○二人動手打
    ，伊只在旁邊看云云。經查，右揭犯罪事實，業據被害人甲○○指訴遭丁○○持
    木棒在正前方毆打，左右為乙○○、丙○○二人，受到下額骨斷裂等情綦詳，並
    經證人葉德民證述見到丙○○、乙○○二人將甲○○架住，並推到路旁要毆打甲○○，我看到甲○○圍毆，心中很害怕，心想要馬上回家求援，我發現後有人在
    追我（乙○○）等語，證人林金榮於警訊時及檢察官偵查中亦證述與甲○○為搶
    歌發生不快，丁○○、丙○○有動手打人等情明確，且有台灣省立花蓮醫院診斷
    書乙紙在卷可稽，罪證至為明確，被告等犯行洵堪認定。
二、核被告三人所為，均係犯刑法第二百七十七條第一項之罪。又被告三人間有犯意
    聯絡及行為分擔，應論以共同正犯。爰審酌被告三人之素行，犯罪之動機、犯罪
    時所受之刺激、犯罪之手段、被害人所受傷害程度、尚未賠償被害人所受之損害
    等一切情狀，量處如主文所示之刑，並諭知易科罰金之折算標準。又被告丁○○
    陳明用以傷害之犯罪工具角材乙支案發後業已丟在現場，並未扣案，復無事證可
    認現仍存在，爰不另為沒收之諭知。
據上論斷，應依刑事訴訟法第二百九十九條第一項前段、刑法第二百七十七條第一項
、第二十八條、第四十一條，罰金罰鍰提高標準條例第一條前段、第二條，判決如主
文。
中      華      民      國      八十九      年    二      月    二十三  日
                                臺灣花蓮地方法院刑事庭
                    法  官  林  碧  玲
右正本證明與原本無異。
如對本判決不服，應於送達後十日內，向本院提出上訴狀。（應抄附繕本）告訴人或
被害人如對於本判決不服者，應具備理由請求檢察官上訴，其上訴期間之計算係以檢
察官收受判決正本之日期為準。
                                    法院書記官
中      華      民      國       八十九     年      二   月      二十四 日
附錄本案論罪科刑法條全文：
刑法第二百七十七條第一項：
傷害人之身體或健康者，處三年以下有期徒刑，拘役或一千元以下罰金。


司法院資訊處製作；財團法人民間司法改革基金會備份。
